臺灣臺北地方法院交通事件裁定　　　　　　　　　　九十三年度交聲字第六八五號
　　異　議　人　甲○○
　　即受處分人
右列受處分人即異議人因違反道路交通管理處罰條例案件，對於臺北市交通事件裁決
所中華民國九十三年七月七日所為之處分（北市裁三字第駕裁二二─ＡＣＵ四六一九
四○號），聲明異議，本院裁定如左：
    主      文
異議駁回。
    理      由
一、按道路交通管理處罰條例所稱之汽車，依該條例第三條第八款規定包括機器腳踏
    車。又汽車駕駛人，行經有燈光號誌管制之交岔路口闖紅燈者，處新臺幣（下同
    ）一千八百元以上五千四百元以下罰鍰；而汽車駕駛人，駕駛汽車違反道路交通
    管理處罰條例第五十三條規定者，除應依該條所規定之罰鍰處罰外，並記違規點
    數三點，道路交通管理處罰條例第五十三條、第六十三條第一項第三款分別有所
    明定。
二、本件受處分人即異議人甲○○騎乘ＢＱＷ─二二三號重型機車於民國九十三年五
    月十八日十三時四十三分許，沿臺北市○○路南向北行駛至青島西路口時，行人
    專用通行號誌啟動為綠燈（行車管制號誌為紅燈），未依行車管制號誌紅燈之規
    定停車，亦未暫停讓行人先行通過，逕自向東紅燈右轉進入青島西路，為舉發單
    位臺北市政府警察局中正第一分局忠孝西路派出所警員郭書嘉攔停，當場從輕舉
    發異議人「機車未讓行人優先通行」，嗣異議人於舉發通知單上所載之應到案日
    期前向原處分機關台北市交通事件裁決所提出申訴，經原處分機關函請舉發單位
    調查，舉發單位認應從重舉發異議人「闖紅燈」，原處分機關乃依據道路交通管
    理處罰條例第五十三條、第六十三條第一項第三款之規定，裁處異議人罰鍰一千
    八百元，並記違規點數三點。
三、本件異議人辯稱：我是由西向東行駛進入青島西路，不是由南向北行駛，警察無
    法證明我有違規，任意變更違規事實為「闖紅燈」云云。經查，台北市○○○路
    、公園路口為一Ｔ字型路口（青島西路往西與公園路交會後中斷），該路口設置
    有行人專用通行號誌，該號誌閃亮綠燈時，各方向汽車之燈光號誌均為紅燈，任
    何車輛不得通行，員警郭書嘉於上開違規時間站立於青島西路南側距公園路口約
    二輛公車長度距離處，雖不確定異議人自何方向駛入青島西路，然確定異議人係
    於行人專用通行號誌閃亮綠燈，而車輛燈光號誌轉變為紅燈後，始騎乘機車進入
    青島西路，異議人之行為同時違反「闖紅燈」及「未禮讓行人」之規定，員警郭
    書嘉原來從輕舉發異議人「未禮讓行人」，因異議人不服舉發提出申述，上級長
    官指示應從重舉發「闖紅燈」違規，始更正舉發規定等情，業據員警郭書嘉以證
    人身分到庭結證明確，衡情證人郭書嘉乃執勤之公務人員，若非親眼目睹異議人
    之違規行為，當無無端誣指異議人違規之理，參諸異議人復未舉出任何足以使本
    院對於證人郭書嘉證言產生懷疑之證據，所辯其並無闖越紅燈之行為云云，自屬
    卸責之詞，不足採信。事證明確，異議人之違規行為應堪認定。
四、綜上所述，異議人確有在前揭時、地闖紅燈之違規行為，原處分機關依據道路交
    通管理處罰條例第五十三條、第六十三條第一項第三款之規定，裁處異議人罰鍰
　　一千八百元，並記違規點數三點，核無違誤，異議人之異議為無理由，應予駁回
　  。
據上論斷，應依道路交通案件處理辦法第十九條，裁定如主文。
中　　　華　　　民　　　國　　九十三　　年　　　七　　　月　　 三十 　　日
                                        臺灣臺北地方法院刑事第四庭
                                                法  官    楊代華
右正本證明與原本無異。
如不服本裁定應於送達後五日內向本院提出抗告狀
                                                書記官    廖純瑜
中　　　華　　　民　　　國　　九十三　　年　　　七　　　月　　 三十 　　日
